【裁判字號】    97,交聲,95
【裁判日期】    970611
【裁判案由】    違反道路交通管理處罰條例
【裁判全文】
臺灣宜蘭地方法院交通事件裁定          97年度交聲字第95號
移送機關    交通部公路總局臺北區監理所宜蘭監理站
異  議  人  乙○○
即受處分人
上列異議人因違反道路交通管理處罰條例案件，對於交通部公路
總局臺北區監理所宜蘭監理站於民國97年4月1日所為之處分（宜
監字第裁43-ZIC030716號）聲明異議，本院裁定如下：
      主  文
原處分撤銷。
乙○○駕駛汽車行駛於高速公路，不遵使用限制、禁止、行車管
制及管理事項之管制規則，而未保持安全距離，處罰鍰新臺幣
仟元，並記違規點數壹點。
      理  由
一、原移送機關裁決意旨略以：異議人即受處分人乙○○於民國
    96年11月23日下午5時20分許，駕駛車牌號碼B6-2833號自用
    一般小客車，於國道五號高速公路南下19公里處雪山隧道內
    非壅塞時段未保持50公尺以上安全距離違規，為國道公路警
    察局第九警察隊以公警局交字第ZIC030716號製單舉發，交
    通部公路總局臺北區監理所宜蘭監理站遂依道路交通管理處
    罰條例第33條第1項第2款規定，裁處異議人罰鍰新台幣（下
    同）3,000元。
二、異議意旨略以：異議人所有之上開車輛行經舉發地點時，當
    天是星期五下午5點塞車時段，因前車速度降為50公里，故
    伊將跟車距離從50公尺降為20公尺是合理的，警察從車子左
    後方拍攝照片造成視覺誤差，使兩車更加貼近，伊從消防栓
    之間水泥的格線推算，伊與前車距離為30至35公尺左右等語
    。
三、按汽車行駛於高速公路，不遵使用限制、禁止、行車管制及
    管理事項之管制規則而未保持安全距離者，處汽車駕駛人新
    臺幣3,000元以上6,000元以下罰鍰；行駛於長度4公里以上
    或經該管公路管理機關公告之隧道，應保持50公尺以上之行
    車安全距離。如因隧道內道路壅塞、事故或其他特殊狀況導
    致車速低於每小時20公里或停止時，仍應保持20公尺以上之
    安全距離，道路交通管理處罰條例第33條第1項第2款、高速
    公路及快速公路交通管制規則第16條第4款分別定有明文。
    又依道路交通管理處罰條例第63條第1項第1款規定，汽車駕
    駛人有第33條第1項情形者，除依原條款處罰鍰外，並予記
    違規點數1點。
四、本件異議人固不否認確於舉發時間，行經舉發地點，與前車
    未保持50公尺以上安全距離，惟否認其與前車距離未及20
    公尺，並辯稱：當天是星期五下午5點塞車時間，車流速每
    小時64公里不表示前車速度即為64公里，當時前車車速降為
    50公里，故伊將跟車距離從50公尺降為20公尺是合理的，又
    消防栓之間距離為50公尺，照片看不見消防栓，然伊有看2
    消防栓之間水泥的線，每個12.5公尺，伊超過3個線以上，
    伊認為伊與前車之距離為30至35公尺左右，警察由左後方拍
    攝照片認定伊與前車距離約為18公尺係屬視覺誤差云云。惟
    查：關於本件舉發之過程，依甲○○○○於本院結證稱：當
    天2人1組於內側避車彎執行取締，以圓錐桶每10公尺擺設1
    個，只要前車進入圓錐桶範圍內，後車進入伊就拍攝，以相
    機拍攝為主，錄影為輔，當天有放雷達測試，當時車速均有
    60公里以上，如車流變慢，伊就不舉發等語（參見本院卷第
    16頁97年5月15日訊問筆錄）。且經本院當庭勘驗舉發當時
    之錄影光碟，內容為：「當時隧道內車流正常並無堵塞，於
    下午5：20：27秒黃色計程車自外線車道進入畫面，左下方
    測速顯示器顯示車流速度為每小時64公里，於下午5：20：
    29秒異議人車輛自外線道進入畫面」，此有本院當庭勘驗筆
    錄在卷可稽（參見本院卷第16、17頁），並有違規當時錄影
    畫面擷取照片6幀附卷可稽（參見本院卷第23至25頁）。顯
    見異議人違規當時雪山隧道內車流順暢，並無壅塞情形，且
    車流速度維持每小時60公里左右，亦無高速公路及快速公路
    交通管制規則第16條第4款所規定車速低於每小時20公里，
    駕駛人得將安全距離降為20公尺以上之情形，故異議人所辯
    為卸責之詞，不足採信，從而異議人行駛高速公路未依規定
    與前車保持安全距離之事實已堪認定。
五、綜上所述，異議人確有於非壅塞時段在雪山隧道內行車未保
    持50公尺以上安全距離之違規事實。從而，移送機關以違規
    事實明確，依道路交通管理處罰條例第33條第1項第2款規定
    ，裁處異議人罰鍰3,000元，依法固屬有據，惟原裁決漏未
    依同條例第63條第1項第1款規定併記違規點數，尚有未洽，
    異議人之異議雖無理由，然原裁決機關所為之處分既有上述
    不當，自應由本院撤銷原處分，並自為裁定如主文第2項所
    示，以資適法。
六、據上論斷，應依道路交通案件處理辦法第20條前段，裁定如
    主文。
中    華    民    國    97    年    6     月    11    日
                  交通法庭法  官  辜漢忠
以上正本證明與原本無異。
如不服本裁定，應於裁定送達後5日內，向本院提出抗告狀。（
應附繕本）
                          書記官  許麗汝
中    華    民    國    97    年    6     月    12    日


司法院資訊處製作；財團法人民間司法改革基金會備份。
